de: Formulierung der Katzenstreu: Ton; Kristalle; Granulat; Holzpellets; Sonstiges
fr: Formule litière pour chat: Argile; Cristaux; Granulés; Granulés de bois; Autre
hu: Macskaalom formulája: Agyag; Kristály; Granulátum; Fapellet; Egyéb
es: Fórmula de arena para gatos: Arcilla; Cristales; Gránulos; Pellets de madera; Otros
vi: Công thức cát vệ sinh hữu cơ cho mèo: Đất sét; Pha lê; Các hột nhỏ; Viên nén gỗ; Khác
sv: Typ av kattsand: Lera; Kristaller; Granulat; Träpellets; Övrigt
nl: Formule kattenbakvulling: Klei; Kristallen; Korrels; Houten pellets; Andere
bg-BG: Формула за котешка тоалетна: Глина; Кристали; Гранули; Дървесни пелети; Други
ko: 반려묘 모래 포뮬러: 클레이; 수정; 과립; 목재 펠릿; 기타
zh-CN: 猫砂配方: 粘土; 水晶; 颗粒; 木屑颗粒; 其他
en: Cat litter formula: Clay; Crystals; Granules; Wood pellets; Other
ru: Тип наполнителя для кошачьего туалета: Глина; Кристаллы; Гранулы; Древесные гранулы; Другое
ro-RO: Formulă așternut pentru pisici: Lut; Cristale; Granule; Pelete de lemn; Altele
pl: Formuła żwirku dla kota: Gliniana; Kryształy; Granulki; Pelet drzewny; Inne
tr: Kedi kumu formülü: Kil; Kristaller; Granüller; Odun peleti; Diğer
fi: Kissanhiekan kaava: Savi; Kristallit; Rakeet; Puupelletit; Muu
pt-BR: Fórmula de areia para gatos: Argila; Cristais; Grãos; Pelotas de madeira; Outro
pt-PT: Fórmula da areia para gatos: Argila; Cristais; Granulados; Pellets de madeira; Outro
nb: Formulering for kattesand: Leire; Krystaller; Granulat; Trepellets; Annet
sl-SI: Formula peska za mačke: Glina; Kristali; Granule; Lesni peleti; Drugo
da: Formel til kattegrus: Ler; Krystaller; Granulater; Træpiller; Andet
sk-SK: Zloženie podstielky pre mačky: Hlina; Kryštály; Granule; Drevené pelety; Iné
zh-TW: 貓砂配方: 陶土; 水晶; 顆粒; 木顆粒; 其他
lt-LT: Kačių kraiko formulė: Molis; Kristalai; Granulės; Medžio drožlės; Kita
th: สูตรวัสดุสำหรับห้องน้ำแมว: ดินเหนียว; คริสตัล; เม็ดเล็ก; แบบไม้อัดเม็ด; อื่นๆ
ja: 猫砂の成分: クレイ; クリスタル; 顆粒; 木材ペレット; その他
hr-HR: Sastav pijeska za mačke: Glina; Kristali; Granule; Drveni peleti; Ostalo
cs: Složení steliva pro kočky: Plastelína; Krystaly; Granule; Dřevěné palety; Jiné
it: Formula della lettiera per gatti: Argilla; Cristalli; Granuli; Pellet di legno; Altro
el: Φόρμουλα στρωμνής γάτας: Πηλός; Κρύσταλλοι; Κόκκοι; Πέλετ ξύλου; Άλλο